【裁判字號】    98,簡上,373
【裁判日期】    980617
【裁判案由】    傷害
【裁判全文】
臺灣高雄地方法院刑事判決             98年度簡上字第373號
上  訴  人
即  被  告  甲○○
上列上訴人因傷害案件，不服本院高雄簡易庭97年度審簡字第67
20號中華民國98年4 月8 日第一審判決（聲請簡易判決處刑案號
：97年度偵字第27930 號），提起上訴，本院管轄之第二審合議
庭判決如下：
    主  文
上訴駁回。
甲○○緩刑貳年。
    理  由
一、本案經本院審理結果，認第一審簡易判決認事用法及量刑均
    無不當，應予維持，並引用第一審刑事簡易判決書記載之事
    實、證據及理由（詳如附件）。
二、上訴人即被告以原審量刑過重為由提起上訴，惟按法官於有
    罪判決中，究應如何量處罪刑，抑或是否宣告緩刑等，均為
    實體法賦予審理法官裁量之刑罰權事項，法官行使此項裁量
    權，自得依據個案情節，參諸刑法第57條所定各款犯罪情狀
    之規定，於該法定刑度範圍內，基於合義務性之裁量，量處
    被告罪刑；質言之，法官為此量刑或緩刑宣告之裁量權時，
    除不得逾越法定刑或法定要件外，尚應符合法規範之體系及
    目的，遵守一般有效之經驗及論理法則等法原則，亦即應兼
    顧裁量之外部及內部性，如非顯然有裁量逾越或裁量濫用之
    違法情事，自不得任意指摘為違法（最高法院72年台上字第
    6696號、75年台上字第7033號、80年台非字第473 號判例意
    旨參照），從而法官量刑時，如無裁量逾越或裁量濫用之明
    顯違法情事，自不得擅加指摘其違法或不當。查本件原審之
    量刑尚無何科罰與罪責不相當之瑕疵可指，被告上訴意旨指
    摘原判決處刑失當，難認為有理由，應予駁回。
三、經查，被告未曾因故意犯罪受有期徒刑以上刑之宣告，有臺
    灣高等法院被告前案紀錄表1 份附卷可稽，足認被告素行良
    好；再者，本院審酌被告偶因一時失慮，致罹本罪，並在庭
    向告訴人表示歉意，告訴人亦陳稱願意原諒被告等語（見本
    院卷第20頁背面），堪信被告已具悔意，其經此起訴、審判
    ，自當知所警惕，而無再犯之虞。本院綜核各情，認所宣告
    之刑，以暫不執行為適當，爰併宣告緩刑2 年，以觀後效，
    用啟自新。
四、據上論斷，應依刑事訴訟法第455 條之1 第1 項、第3 項、
    、第368 條、第373 條，刑法第74條第1 項第1 款，判決如
    主文。
中    華    民    國    98    年    6     月    17    日
                  刑事第七庭  審判長法  官  陳  箐
                                    法  官  林俊寬
                                    法  官  楊佩蓉
以上正本證明與原本無異。
本件不得上訴。
中    華    民    國    98    年    6     月    17    日
                                    書記官  蕭家玲
附錄本案判決論罪法條全文：
中華民國刑法第277條
傷害人之身體或健康者，處3 年以下有期徒刑、拘役或1,000 元
以下罰金。
犯前項之罪因而致人於死者，處無期徒刑或7 年以上有期徒刑；
致重傷者，處3 年以上10年以下有期徒刑。


司法院資訊處製作；財團法人民間司法改革基金會備份。
